臺灣高等法院刑事裁定　　　　　　　　　 94年度抗字第246號
抗　告　人
即　證　人　乙○○
上列證人因被告甲○○違反稅捐稽徵法案件，不服臺灣臺北地方
法院94年度聲字第130號，中華民國94年2月25日刑事裁定，提起
抗告，本院裁定如下：
    主  文
原裁定關於乙○○部分撤銷，發回臺灣臺北地方法院。
    理  由
一、原裁定意旨略以：本件聲請人（即臺灣臺北地方法院檢察署
    檢察官）因被告甲○○違反稅捐稽徵法案件，於偵查中傳喚
    乙○○為證人（另有唐小樑部分，已確定），茲該證人於合
    法收受送達傳票後，並無正當理由，竟不到場，有臺灣臺北
    地方法院檢察署九十三年度偵緝字第一六二七號案卷可稽。
    是聲請人聲請科以罰鍰，經核符合規定，爰依刑事訴訟法第
    一百七十八條第一項、第二項後段，裁定酌科罰鍰新臺幣一
    萬五千元。
二、抗告意旨略以：抗告人乙○○戶籍地址雖登記為臺北縣三重
    市○○街六六號二樓，惟其址早已出租，抗告人現於「臺東
    市○○路五二之四號「綠豆屋小吃卡拉ＯＫ店」工作並暫時
    居住，故關於本案出庭作證之傳票並未收受送達，另科以證
    人罰鍰之裁定則係由原址承租人轉送，因前揭傳票並未合法
    送達，卻裁定科以罰鍰，致使權益受損，特此提出抗告等語
    。
三、按送達於應受送達人之住、居所、事務所或營業所行之；不
    能為送達者，送達人應作記載該事由之報告書，提出於法院
    附卷，並繳回應送達之文書，刑事訴訟法第六十二條準用之
    民事訴訟法第一百三十六條第一項前段、第一百四十二條第
    一項定有明文。本件抗告人即證人乙○○於民國九十一年六
    月二十五日提出之告訴狀，其上記載之住居所固為臺北縣三
    重市○○街六六號二樓（見九十三年度偵緝字第一六二七號
    偵查卷內之告訴狀），但嗣經臺北地方法院檢察署檢察官於
    事隔二年後之九十三年十一月二十二日，以證人身分傳喚抗
    告人應於九十三年十二月二日上午九時二十分到庭應訊，該
    證人傳票因抗告人於斯時已未居住於上址，而不能送達予抗
    告人，經郵務機關依民事訴訟法第一百四十二條第一項之規
    定，製作不能為送達事由之報告書，並繳回應送達文書之事
    實，有上開偵查卷所附之經繳回之該證人傳票、送達證書（
    無送達方法之勾選及記載）及郵政機關所填載之「訴訟（行
    政）文書不能送達事由報告書」影本（記載應送達處所查無
    此人）可證。是該證人傳票並未合法送達予抗告人收受，自
    不生送達之效力。對於應送達予抗告人之證人傳票既未合法
    送達予抗告人，則是否能謂其業經合法傳喚，自殊有疑問。
    原審就卷附明白顯示未送達證人傳票予抗告人之上揭文書，
    未說明抗告人為何係「合法收受送達傳票」而無正當理由不
    到場之理由，尚有未當。是本件抗告人以證人傳票未經合法
    送達為由提起抗告，指摘原裁定不當，為有理由，應由本院
    將原裁定撤銷，發回原審更為適當之裁定。
四、據上論斷，應依刑事訴訟法第四百十三條，裁定如主文。
中　　華　　民　　國　　94　　年　　 5　　月　　16　　日
　　　　　　　　　刑事第十二庭  審判長法　官  李文成
　　　　　　　　　　　　　　　　　　  法　官  官有明
　　　　　　　　　　　　　　　　　　  法　官  王復生
以上正本證明與原本無異。
不得抗告。
                                      書記官  王宜玲
中　　華　　民　　國　　94　　年　　5 　　月　　17　　日
